【裁判字號】    89,易緝,173
【裁判日期】    890825
【裁判案由】    詐欺
【裁判全文】
臺灣板橋地方法院刑事判決                        八十九年度易緝字第一七三號
    公  訴  人  臺灣板橋地方法院檢察署檢察官
    被      告  乙○○
右列被告因詐欺案件，經檢察官提起公訴（八十七年偵字第二七二九一號）及移送併
案審理（台灣台北地方法院檢察署八十八年偵字第九八四五號），甲○判決如左：
    主  文
乙○○無罪。
    理  由
一、公訴意旨略以：被告乙○○於民國（下同）八十六年七月間，明知自己已無足夠
    存款，竟意圖為自己財產上不法之利益，經友人介紹而前往丙○○位於台中縣之
    公司，與丙○○洽談契約締結情事，約由丙○○至苗栗縣卓蘭鎮某處為乙○○施
    灌水泥，乙○○則給付丙○○報酬新台幣（下同）八十萬元，並以當場簽發支票
    數紙（票面金額總計為八十萬元），作為支付之方法。因乙○○向丙○○施以詐
    術，謊稱其所簽發之數紙支票必能兌現，致丙○○不疑有他而陷於錯誤，遂與乙
    ○○締結如上內容之契約，並按期至苗栗縣卓蘭鎮為乙○○施灌水泥，使乙○○
    獲此財產上不法利益。惟事後乙○○所簽發之支票皆遭退票，經丙○○尋獲乙○
    ○後，乙○○為求塘塞，遂再簽發付款人為陽明山信用合作社（現已改制為陽明
    商業銀行股份有限公司；下稱陽信銀行）士林分社（改制後稱為士林分行），票
    載發票日皆為八十七年四月三十日，票面金額分別為五十萬元、十一萬五千元、
    十一萬五千元、七萬元之支票共四紙予丙○○（並換回原所簽發之數紙支票），
    惟屆期仍皆遭退票，因認被告涉犯刑法第三百三十九條第一項之詐欺取財罪嫌。
二、按犯罪事實應依證據認定之，無證據不得推定其犯罪事實；又不能證明被告犯罪
    者，應諭知無罪之判決，刑事訴訟法第一百五十四條、第三百零一條第一項前段
    分別定有明文。而認定不利於被告之事實，須依積極證據，苟積極證據不足為不
    利於被告事實之認定時，即應為有利於被告之認定，最高法院三十年上字第八一
    六號判例參照。
三、訊據被告堅詞否認有何詐欺犯行，辯稱：告訴人提出支票確係伊所簽發，但不記
    得簽發給誰，不認識丙○○，亦未請丙○○施工，不知丙○○為何會執有伊之支
    票等語。經查：告訴人丙○○到庭陳述：八十六年七月間有一位自稱乙○○之男
    子簽發支票要我灌水泥，不是庭上這位被告，當時沒有要客戶背書，已過了這麼
    多年，向我承包工程的人我找不到等語（見甲○八十九年八月二十四日訊問筆錄
    ），與被告所述，並未交付支票予告訴人之情節相符，應堪採信。被告既未曾有
    要約告訴人施灌水泥工程，並簽發票據支付工程款之行為，而係他人冒用被告名
    義，與告訴人締約，即不能僅憑告訴人執有被告簽發之票據乙節，遽認被告有何
    對告訴人施用詐術之行為。本件復查無其他積極證據足資認定被告有何詐欺犯行
    ，係屬不能證明被告犯罪，應為無罪之諭知。
四、本件被告既經諭知無罪，台灣台北地方法院檢察署八十八年六月二十八日北檢聰
    年八十八偵九八四五字第二六一二四號函檢送八十八年度偵字第九八四五號移送
    併案審理被告乙○○偽造文書案件，即與本案無裁判上一罪之關係，應由檢察官
    另行處理，附此敘明。
據上論斷，刑事訴訟法第三百零一條第一項，判決如主文。
本案經檢察官鄭重文到庭執行職務
中      華      民      國      八十九      年     九     月   二十二   日
                                      臺灣板橋地方法院刑事第三庭
                                          法  官  蕭  一  弘
右正本證明與原本無異。
如不服本判決應於送達後十日內向甲○提出上訴狀。
                                          書記官  王  苑  琦
中      華      民      國      八十九      年     九     月    三十    日


司法院資訊處製作；財團法人民間司法改革基金會備份。
